# 关于企业借款利息的资本化

提问人：启辛玉 时间：2012-07-26 12:13:29
企业向非金融企业的借款已超过税法规定的权益与债务比（ 2 ： 1 ），在正常情况下，超过的部分费用化利息不能税前扣除，那么在此背景下，这些借款的利息在满足资本化条件的情况下如何处理，全部资本化还是同税法处理一样，进行部分资本化？如果全部资本化，在以后计提折旧费时，是否需要纳税前调整，那么这岂不是太麻烦了？

回答人：chenyiwei
会计和税务是两个独立体系。会计上对于符合资本化条件的借款费用，无论是否允许税前扣除，都应当资本化。对于已作资本化但不能税前扣除的借款费用，后续计提折旧或摊销时进行纳税调整。